【裁判字號】    89,上訴,583
【裁判日期】    890524
【裁判案由】    違反毒品危害防制條例
【裁判全文】
臺灣高等法院高雄分院刑事判決                    八十九年度上訴字第五八三號
    上訴人
    即被告      甲○○
右上訴人因違反毒品危害防制條例案件，不服臺灣屏東地方法院八十九年度易字第一
九七號中華民國八十九年三月十六日第一審判決（起訴案號：臺灣屏東地方法院檢察
署八十八年度偵字第七四六四號），提起上訴，本院判決如左：
     主  文
原判決撤銷。
甲○○連續施用第一級毒品，處有期徒刑捌月。扣案注射針筒貳支沒收。
     事  實
甲○○於民國八十七年間曾因施用毒品案件，經臺灣屏東地方法院檢察署檢察官聲請
本院裁定送觀察、勒戒後，因無繼續施用毒品之傾向，而經該署檢察官於八十七年九
月二十五日以該署八十七年度偵字第三九三五號處分書為不起訴處分確定。竟不知悔
改，於前案不起訴處分確定後五年內，復基於概括犯意，於八十八年十月八日十四時
許，在屏東縣新園鄉○○村○○路三三七之三號住處施用第一級毒品海洛因一次，又
於同年十月十五日十七時（製作警訊筆錄時間）起回溯二十四小時內，在某不詳地點
，非法施用第一級毒品海洛因一次。嗣於同年十月十五日十五時三十分許在新園鄉○
○路為警查獲，並扣得其所有供施用海洛因所用之注射針筒二支；其施用第一級毒品
海洛因之行為經臺灣屏東地方法院檢察署檢察官聲請本院以八十八年度毒聲字第二六
五七號裁定送臺灣屏東看守所附設勒戒所觀察、勒戒後，經認仍有繼續施用毒品之傾
向。案經屏東縣警察局東港分局移送臺灣屏東地方法院檢察署檢察官偵查起訴。
     理  由
一、訊據被告甲○○對右揭於八十八年十月八日十四時施用海洛因之事實坦認不諱，
    並有注射針筒二支扣案可佐，而其於八十八年十月八日十四時許為警查獲時，經
    警所採之尿液，經送驗後確呈嗎啡陽性反應，亦有屏東縣衛生局煙毒及麻醉藥品
    類委託檢驗結果通知書一紙在卷可稽，參以被告於八十七年間即有施用毒品犯行
    （即上開所載不起訴處分一節），足見其於本件查獲前「最後一次施用時間係八
    十八年十月八日」之自白施用日期應有施用，而該日距本件查獲日已近七日，是
    其警訊中所陳述最後施用日期應與查獲時採尿送驗結果無關，是被告除前已有施
    用一次外，於此次為警查獲前廿四小時（依歷來行政院衛生署函釋海洛因注射體
    內代謝之一般時間認定）內尚有施用毒品一次之情無訛。被告甲○○於民國八十
    七年間曾因施用毒品案件，經臺灣屏東地方法院檢察署檢察官聲請本院裁定送屏
    東看守所附設勒戒所觀察、勒戒後因無繼續施用毒品之傾向，而經該署檢察官於
    八十七年九月二十五日以該署八十七年度偵字第三九三五號處分書為不起訴處分
    確定在案，亦有不起訴處分書一紙在卷可稽。詎料被告甲○○不思悔改，於上述
    時間連續施用第一級毒品二次之犯行，業經臺灣屏東地方法院八十八年度毒聲字
    第二六五七號裁定送臺灣屏東看守所附設勒戒所觀察、勒戒後，認仍有施用第一
    級毒品之傾向，分別有臺灣屏東地方法院八十八年度毒聲字第二六五七號裁定、
    觀察勒戒處分執行指揮書及其回證及台灣屏東看守所附設勒戒所八十九年一月十
    一日屏所金衛字第００七三號函送之證明書在卷可稽。是被告甲○○於五年內再
    犯本件施用第一級毒品犯行，事證明確，足以認定。
二、核被告所為，係犯毒品危害防制條例第十條第一項之施用第一級毒品罪。被告甲
    ○○先後二次施用第一級毒品行為，手法相同，反覆為之，所犯又係同一罪名之
    罪，顯係基於概括之犯意所為，應依連續犯之規定論以一罪。又其先後二次持有
    毒品後又施用，持有部分業為施用犯行所吸收，不另論罪。公訴人僅起訴被告甲
    ○○於八十八年十月八日十四時許，在屏東縣新園鄉○○村○○路三三七之三號
    住處施用第一級毒品海洛因一次，對於被告於同年十月十五日十七時起回溯二十
    四小時內，在某不詳地點，非法施用第一級毒品海洛因一次之犯行則未起訴，其
    未起訴部分與起訴並論罪科刑部份有連續犯裁判上一罪關係，仍為起訴效力所及
    ，本院自得一併審究，附此敘明。依毒品危害防制條例第二十條第三項規定為不
    起訴處分後，五年內再犯第十條之罪，經觀察、勒戒後，認有繼續施用毒品之傾
    向，不適用由檢察官聲請法院令入戒治處所施以強制戒治之規定，仍應予論罪科
    刑，併予敘明。被告甲○○前開施用第一級毒品犯行事證既明，原審對其論罪科
    刑，固非無見，惟查，原審判決對被告查獲前廿四小時內亦有施用犯行則漏未審
    酌，被告上訴意旨認原判決量刑過重，指摘原判決不當，固無理由，然因原判決
    既有可議之處，自應由本院撤銷改判。審酌本件被告施用情節非重，及其他一切
    情狀，仍量處如主文所示之刑。扣案之注射針筒二支，係被告所有供施用毒品所
    用之物，業據被告供明在卷，應依刑法第三十八條第一項第二款，宣告沒收。
據上論結，應依刑事訴訟法第三百六十九條第一項前段、第三百六十四條、第二百九
十九條第一項前段、毒品危害防制條例第十條第一項，刑法第十一條前段、第五十六
條、第三十八條第一項第二款，判決如主文。
本案經檢察官林炎昇到庭執行職務。
中    華    民    國     八十九     年       五       月     二十四   日
                              臺灣高等法院高雄分院刑事第八庭
                                  審判長法官  郭雅美
                                        法官  莊飛宗
                                        法官  洪兆隆
右正本證明與原本無異。
如不服本判決，應於判決送達後十日內向本院提出上訴狀，其未述理由者並應於提
出上訴狀後十日內向本院補提理由書（應附繕本)。
                                      書記官  葉淑華
中    華    民    國     八十九     年       五       月     二十六   日
附錄所犯法條：
毒品危害防制條例第十條：
施用第一級毒品者，處六月以上五年以下有期徒刑。
                         Ｊ


司法院資訊處製作；財團法人民間司法改革基金會備份。
